Yechua Esteban Silva Márquez

DESARROLLADOR FULL STACK

Soy un apasionado por la tecnología. Me distingo por ser proactivo, flexible y perseverante, con la capacidad de adaptarme rápidamente a diferentes situaciones laborales. Mi ética profesional, honestidad y afán por aprender son pilares fundamentales en todas mis tareas. Con experiencia en diversos proyectos y formación en Cloud Computing a través de AWS re/Start, mi objetivo principal es seguir mejorando mis habilidades y conocimientos en el campo de la tecnología.

Codihue 0320
Temuco, Araucanía
Yechua silva@outlook.cl
(+56) 9 35644122
Yechua Silva | LinkedIn
Yechua Silva (github.com)
Portafolio | Yechua Silva

CONOCIMIENTOS

Lenguajes de programación: JavaScript, Python y C. **Desarrollo web:** HTML, CSS con Tailwind y Bootstrap, React, Vue.JS, Express, NodeJS, NextJS, TypeScript, Redux

Bases de datos: MySQL, PostgreSQL, MongoDB. **Sistemas operativos:** GNU/Linux, Windows, macOS

Control de versiones: Git Metodologías ágiles: Scrum

Herramientas: PostMan, MongoDB Compass, Notion, GitHub, ESF Database Migration, VSCode, TablePlus, Excel, Jira, Figma,

GitLab

PROYECTOS

Portafolio de proyectos Yechua Silva

Descripción: Mi portafolio web muestra proyectos anteriores y ejemplos de mi capacidad en desarrollo web, destacando experiencia y habilidades en el diseño y desarrollo de soluciones efectivas

Tecnologías: JavaScript, Node, Express, HTML, CSS, JavaScript

Repositorio: Portafolio repositorio

Ejemplo en vivo: Portafolio | Yechua Silva

EDUCACIÓN

Programa Universitario TI, Remoto - Arkho Academy

Oct. 2023 - Actualidad

Infraestructura y servicios de almacenamiento en la nube.

Computación en la nube (EC2) y conceptos Serverless.

Data Analytics en entornos de nube.

Seguridad y uso de herramientas esenciales de AWS.

Desarrollo, implementación y administración de servicios en la nube.

Programa AWS re/Start, Fundación Forge Chile – Coding Dojo Jul. 2022 – nov. 2022

Enfoque en servicios de AWS, scripts en Python y Shell, y soporte de AWS

Universidad de la Frontera, Temuco – Ingeniería Comercial Mar. 2021 – ago. 2022

Adquisición de habilidades de liderazgo, trabajo en equipo Participación en proyectos de creación de empresas

Escuela de Grumetes "Alejandro Navarrete Cisterna",

Talcahuano – Grumete Naval Ene. 2020 – Sep. 2020

Adquisición de habilidades en trabajo en equipo, responsabilidad y resiliencia

IDIOMAS

Inglés: B2

EXPERIENCIA

HostyWeb – Desarrollador Front End(Práctica), Remoto Oct. 2023 – Actualidad

Tecnologías como React, CSS, HTML, Redux, Mongo, AWS, Typescript, Jest y Styled components

Creacion de vista y para distintos roles y consumo de datos del backend

Test unitarios y creación de componentes funcionales y escalables

Uso de software como Jira, Figma y Gitlab

Hotel Bayern – Recepcionista, Temuco

Oct. 2021 - Ene.2022

Atención y gestión de clientes/pacientes.

Supervisión de personal y suministros.

Mantenimiento y desinfección en la pandemia COVID-19.

CURSOS Y CERTIFICACIONES

Udemy – React JS + Next JS 13

Julio 2023

Tecnologías: JavaScript, Next JS 13, React, SPA, SSG, SSR,

Redux, TypeScript

freeCodeCamp – Responsive Web Design

Agosto 2023

Tecnologías: HTML, CSS

Udemy – Node: De cero a experto

Julio 2023

Tecnologías: JavaScript, NodeJS, Express, MySQL, MongoDB, Google APIs, Google Services, RESTServer, JWT, SocketIO, Git

Udemy – JavaScript Moderno Guía Definitiva Junio 2023

Tecnologías: JavaScript, NodeJS, React, Vue.JS, Express, MySQL, MongoDB, Sequelize, Jest, Cypress, Tailwind y Bootstrap

Amazon Web Services – AWS Certified Cloud Practitioner Marzo 2023



Udemy – Escuela de JavaScript – De cero a Master Noviembre 2022

Tecnologías: HTML, CSS, JavaScript, Webpack, NodeJS, Express y MongoDB

Fundación Forge Chile – Programa "Tu Futuro" Agosto 2022 – Actualidad

Desarrollo de habilidades blandas y competencias empleabilidad.







